臺灣高等法院高雄分院刑事判決
111年度上訴字第554號
上  訴  人  臺灣高雄地方檢察署檢察官
被      告  吳鹽山


指定辯護人  公設辯護人  陳信凱  
上列上訴人因被告毒品危害防制條例案件，不服臺灣高雄地方法
院109年度訴字第898號，中華民國111年4月8日第一審判決（起
訴案號：臺灣高雄地方檢察署108年度偵緝字第1176號），提起
上訴，本院判決如下：
    主  文
上訴駁回。
    事  實
一、吳鹽山明知甲基安非他命、假麻黃、麻黃、苯基丙酮分別
    為毒品危害防制條例第2條第2項第2款、第4款所列第二級、
    第四級毒品，依法不得持有或持有達純質淨重20公克以上，
    竟基於持有第二級毒品及第四級毒品純質淨重20公克以上之
    犯意，於民國107年10月16日前某日，在省道快速公路台88
    線高雄路段下某跳蚤市場，以新臺幣（下同）5000元價格，
    向綽號「阿龍」購入內含前開毒品成分液體，並以附表編號
    9所示燒杯盛裝後而持有（無證據證明所含甲基安非他命成
    分已達純質淨重20公克以上）。嗣於107年10月16日，因員
    警前往吳鹽山位於高雄市○○區○○路000號7樓及高雄市大寮區
    拷潭路臺電電杆拷潭分42左5T1997BA09旁鐵皮屋等承租處進
    行搜索，當場扣得如附表所示之物，而查悉上情。
二、案經高雄市政府警察局刑事警察大隊報告臺灣高雄地方檢察
    署檢察官偵查起訴。
    理  由
壹、證據能力：
    本判決所引用屬於傳聞證據部分，均已依法踐行調查證據程
    序，且檢察官、被告及辯護人於本院審理時均明示同意有證
    據能力（見本院卷第137頁），本院審酌該等證據作成時情
    況，並無違法取證之瑕疵，且無顯不可信之情形，以之作為
    證據應屬適當，依刑事訴訟法第159條之5第1項規定，均有
    證據能力。
貳、實體部分：
一、上開事實，業據上訴人即被告吳鹽山於原審及本院均坦承不
    諱（見原審卷第135、173、193頁，本院卷第83頁），並經
    證人即出租人胡Ｏ香及被告同居人王Ｏ英於警詢證述在卷（見
    警卷第13至20頁），復有搜索票、高雄市政府警察局刑事警
    察大隊（下稱高雄市刑大）於上開受搜索地點之搜索扣押筆
    錄、扣押物品目錄表、扣押物品收據、扣押物品照片（見警
    卷第22至28、30至35、50至54頁）、高雄市立凱旋醫院107
    年11月14日高市凱醫驗字第56389號濫用藥物成品檢驗鑑定
    書（見警卷第43至46頁）、刑案現場勘察報告〈高雄市○○區○
    ○路000號7樓〉（見警卷第55至58頁）、現場相片冊〈高雄市○
    ○區○○路000號7樓〉（見警卷第59至81頁）、秤重採樣相片冊
    暨檢視秤重紀錄單（見警卷第82至90頁）、高雄市刑大107
    年度檢管字第2795號、107年度安保字第1203號扣押物品清
    單（見偵一卷第101至103、113頁）、原審法院110年度院總
    管字第105號扣押物品清單（見原審卷第59至63頁）、內政
    部警政署刑事警察局（下稱刑事警察局）107年12月14日刑
    鑑字第1078012304號鑑定書（見偵一卷第107至111頁）、臺
    灣高雄地方檢察署書記官進行紀錄單（見偵二卷第139頁）
    及刑事警察局110年4月13日刑鑑字第1100013296號鑑定書（
    見原審卷第69頁）在卷可稽，另有扣案如附表所示之物可佐
    ，足證被告前揭任意性自白與事實相符，堪可採信。從而，
    本件事證明確，被告上開犯行洵堪認定，應依法論科。
二、論罪：
㈠、被告行為後，毒品危害防制條例第11條第2項、第6項規定，
    已於109年1月15日修正公布，並於同年7月15日施行。修正
    前毒品危害防制條例第11條第2項規定：「持有第二級毒品
    者，處2年以下有期徒刑、拘役或新臺幣3萬元以下罰金」，
    同條第6項規定：「持有第四級毒品純質淨重20公克以上者
    ，處1年以下有期徒刑，得併科新臺幣10萬元以下罰金」；
    修正後條文則分別為：「持有第二級毒品者，處2年以下有
    期徒刑、拘役或新臺幣20萬元以下罰金」、「持有第四級毒
    品純質淨重5公克以上者，處1年以下有期徒刑，得併科新臺
    幣10萬元以下罰金」，經比較修正前後之法律，毒品危害防
    制條例第11條第2項規定，構成要件均未變更，然刑責較修
    正前提高，而同條第6項規定，刑責雖未變動，但實質上卻
    擴大處罰範圍，故本案應以被告行為時即修正前之毒品危害
    防制條例第11條第2項、第6項對被告較為有利。核被告所為
    ，係犯修正前毒品危害防制條例第11條第2項持有第二級毒
    品罪及修正前同條第6項持有第四級毒品純質淨重20公克以
    上罪。又被告係以一繼續持有行為，同時觸犯上開2罪，為
    想像競合犯，應從一重之修正前持有第二級毒品罪處斷。
㈡、累犯：
　　按司法院釋字第775號解釋，依解釋文及理由之意旨，係指
    構成累犯者，不分情節，一律加重最低本刑，於不符合刑法
    第59條所定要件之情形下，致生行為人所受之刑罰超過其所
    應負擔罪責之個案，不符罪刑相當原則、比例原則。於此範
    圍內，在修正前，為避免發生上述罪刑不相當之情形，法院
    就該個案應裁量是否加重最低本刑；依此，該解釋係指個案
    應量處最低法定刑、又無法適用刑法第59條在內減輕規定，
    如依累犯加重其刑，將造成罪刑不相當之情形時，法院應依
    此解釋意旨裁量不予加重最低本刑，如無上開情形，即難謂
    有何累犯加重其刑不符上開解釋意旨之違誤。查被告前因販
    賣毒品案件，經本院以94年度上訴字第109號判處有期徒刑1
    2年，復經最高法院以94年度台上字第5037號駁回上訴確定
    。又因施用毒品案件，經原審法院以93年度訴字第1758號判
    處有期徒刑1年、10月確定。嗣前揭各罪經原審法院以97年
    度聲減字第1328號裁定減刑並定應執行有期徒刑12年6月確
    定，復與另案罪刑接續執行，於105年5月13日縮短刑期假釋
    出監並付保護管束，於106年1月14日縮刑期滿未經撤銷假釋
    視為執行完畢，有臺灣高等法院被告前案紀錄表附卷可憑，
    被告於前開有期徒刑執行完畢後，5年內故意再犯本案有期
    徒刑以上之罪，為累犯。本院審酌被告先前所涉毒品犯行之
    不法評價中均已包含持有毒品之行為，竟不知謹言慎行，再
    為本件持有毒品犯行，足見其刑罰反應力薄弱，併考量被告
    之惡性及所應負擔罪責之情形，認其法定本刑依累犯規定加
    重，尚符合罪刑相當原則，依刑法第47條第1項規定加重其
    刑。
㈢、毒品危害防制條例第17條第1項：
　　被告雖供述其毒品來源係綽號「阿龍」之人等語（見警卷第
    6頁），然經原審函詢高雄市刑大覆以：未查獲被告供述之
    毒品來源等語，有高雄市刑大110年5月7日高市警刑大偵九
    字第11071178700號函暨所附偵查報告可考（見原審卷第77
    至79頁），足認偵辦本件之檢警並未因被告此部分供述而查
    獲其他共犯或正犯，自無從依毒品危害防制條例第17條第1
    項規定減免其刑。
㈣、不另為無罪與免訴諭知部分：
　⒈公訴意旨雖以：被告先於上開時、地，以5千元向不詳友人購
    入以「紅磷法」萃取之假麻黃（將感冒藥粉加水加入二甲
    苯、氫氧化鈉攪拌，再加入鹽酸混合）1批，並隨即在高雄
    市○○區○○路000號7樓處，將該批假麻黃加入試劑後進行加
    熱反應（將已萃取假麻黃混入紅磷或碘、水等後燒煮，製
    成甲基安非他命半成品之「液態甲基安非他命」），後再進
    行純化結晶（加入強鹼萃取分離後，再加入強酸，待結晶過
    濾蒸乾），而以此方式製造甲基安非他命，嗣經員警分別於
    被告上開承租處扣得附表所示之器具、甲基安非他命之成品
    與半成品等物，因認本件被告係涉犯修正前毒品危害防制條
    例第4條第2項製造第二級毒品罪嫌。
　⒉按犯罪事實應依證據認定，無證據不得認定犯罪事實；不能
    證明被告犯罪者，應諭知無罪之判決，刑事訴訟法第154條
    第2項、第301條第1項分別定有明文。再刑事法之製造行為
    ，乃指利用各種原、物料予以加工，製作成特定目的之產品
    。又查獲持有毒品原料、製毒器具及毒品之成品或半成品，
    於被告承認時，固可作為製造毒品之佐證。惟被告否認製造
    時，仍需究明被告有無製造毒品之實行行為，不得僅因被告
    之持有上開物品之狀態即推論必有製造之行為。另被告既受
    無罪推定，關於犯罪事實，亦即不利於被告之事實，依刑事
    訴訟法第161條第1項之規定，檢察官負有實質舉證責任，證
    明被告有罪乃屬檢察官應負之責任，法官基於公平法院之原
    則，僅立於客觀、公正、超然之地位而為審判，不負擔推翻
    被告無罪推定之責任，亦即法院無接續檢察官應盡之責任而
    依職權調查證據之義務。
　⒊公訴意旨認被告涉有製造第二級毒品犯行，係以被告之供述
    、上開濫用藥物成品檢驗鑑定書、刑事警察局鑑定書、搜索
    扣押筆錄、扣押物品目錄表及現場照片為主要論據。惟訊據
    被告否認有製造第二級毒品犯行，辯稱：因為我朋友跟我說
    液態甲基安非他命可以施用比較久，所以才會購入如附表編
    號1盛裝之液體，並不是要製造甲基安非他命等語；另辯護
    人則以：搜索現場並未扣得紅磷、碘等化學試劑，亦未查扣
    製造甲基安非他命所需之加熱迴流設備，可見扣案液體並非
    被告所製造，被告如欲以加熱方式進行純化步驟，衡情亦會
    將液體分裝在數個燒杯中才加熱，但由現場照片可知僅其中
    1個燒杯裝有液體，其他燒杯內之液體則是經員警以甲醇潤
    洗後才產生，另被告表示其只有將含有甲基安非他命成分之
    液體撈起並置於吸食器中燒烤，亦足認被告主觀上只是要以
    烘烤方式施用，而無製造甲基安非他命之犯意，故被告所為
    應僅該當持有毒品犯行等語為被告辯護。
　⒋經查：
  ⑴不另為無罪部分：
　①關於以紅磷法製造甲基安非他命之流程，法務部調查局函覆
    略以：「㈠合成階段：將含（假）麻黃之原料加入燒瓶中，
    與紅磷、碘、水（或紅磷、碘化氫）以攪拌棒混勻，輔以冷
    凝管、真空幫浦、加熱器具進行加熱迴流使反應完全後，即
    可生成甲基安非他命之水溶液。㈡純化階段：將『合成階段』
    產物以濾紙、漏斗過濾去除雜質，並使濾液流入濾液接收瓶
    ，利用滴管滴入氫氧化鈉水溶液及有機溶劑（如：乙醚、甲
    苯），再轉移至分液漏斗中進行萃取，取有機層液置於乾淨
    容器中，於通入鹽酸氣體並經過濾後，即可得甲基安非他命
    結晶。」有該局110年8月16日調科壹字第11000370980號函
    可憑（見原審卷第101至102頁）。且以「紅磷碘化法」製造
    第二級毒品甲基安非他命之製造工廠認定標準」為：㈠原料
    ：（假）麻黃。㈡試劑：紅磷（次紅磷酸）、碘（或氟碘酸
    ）或其他具有替代作用之化學品。㈢設備：加熱、盛裝、過
    濾等萃取、反應、純化階段所須用之器具。㈣同時扣得「甲
    基安非他命」成品（包括液態及結晶）純質淨重達10公克以
    上（毒品純度如低於1%，則不納入純質淨重計算），亦有臺
    灣高等檢察署110年10月6日檢文清字第11000134540號函可
    參（見原審卷第157至158頁）。可知以紅磷法製造甲基安非
    他命者，必然須加入紅磷或碘等試劑成分，方能於合成階段
    進行化學反應，進而生成內含甲基安非他命成分之水溶液。
    惟觀諸上開搜索扣押筆錄、扣押物品目錄表、現場照片（見
    警卷第22至35、50至54頁），可見警方於被告上址承租處並
    未扣得紅磷、碘或其他具有替代作用之化學物品，則被告是
    否持有得以製造甲基安非他命之必要原料，已有可疑，且本
    件並沒有針對送鑑物品中是否含有紅磷、碘等元素進行鑑定
    等節，復經證人兼鑑定人即刑警局鑑識人員李宜君於原審證
    述甚明（見原審卷第200至201頁），亦難認附表編號1所示
    液體中確有紅磷或碘等試劑成分。從而，依前揭蒐證及鑑定
    結果既無法證明被告有以紅磷、碘或其他化合物進行合成步
    驟，自難僅憑附表編號1、4、5所示物品分別檢出甲基安非
    他命、毒品先驅原料假麻黃、麻黃、苯基丙酮等成分，即
    遽認附表編號1所示液體確為被告所合成，是被告有無起訴
    意旨所指之加熱反應行為，即有未明。另本件雖扣得白色結
    晶之甲基安非他命（即附表編號10、12至15、17至19所示之
    物），然無積極證據足認係由被告製造而來，起訴意旨逕認
    此部分扣案之甲基安非他命乃被告製造之成品，並以此佐證
    被告有製造第二級毒品，亦非可採。
　②再者，公訴意旨雖認被告於警詢已供承其購買扣案器具是要
    摻水加熱去除臭味，且被告倘未有製造行為，並無購買燒杯
    盛裝其所購入液態甲基安非他命之必要，況附表編號1、4所
    示之物均有檢出毒品成分，而附表編號6、7所示之物固未檢
    出毒品成分，但其內卻均盛裝有相當重量之液體，堪認被告
    確實有使用扣案物品，以加熱方式純化其所購入內含甲基安
    非他命之液體云云。惟查，被告雖於警詢自承：因為我向「
    阿龍」購買的甲基安非他命會發臭，所以我才會去買器具回
    來摻水加熱去除臭味等語（見警卷第6頁），然其於原審已
    辯稱：沒有將扣案液體摻入其他成分加熱，也沒有將該液體
    整個拿去加熱等語（見原審卷第213頁），且參諸上開扣案
    物品照片及刑案現場勘察報告，未見附表編號1、6、7、9等
    物有何曾以設備加熱過之跡證或描述（見警卷第50至51、55
    至58頁），是卷內客觀事證尚難憑以認定被告確有加熱附表
    編號1所示液體，而難以補強被告於警詢對己不利之陳述，
    況證人兼鑑定人於原審證稱：理論上液體有可能加熱到汽化
    ，但因為沒有對附表編號1所示液體全部的成分做鑑定，所
    以不知道該液體能否單以加熱方式進行純化等語（見原審卷
    第198至202頁），益徵本件尚乏事證可認被告確有使用扣案
    器具以加熱方式進行純化程序。至被告固另行購入燒杯，且
    附表編號1、4所示之物均檢出毒品成分，但此僅能證明被告
    確有使用該等器具盛裝內含前開毒品成分之液體，然究無從
    證明被告有何製造甲基安非他命之行為。另依上開檢視秤重
    紀錄單所示（見警卷第90頁），附表編號6、7所示物品內之
    液體，顯係員警為採集檢體送鑑而以甲醇潤洗後所生，亦無
    從以之佐證被告確已著手製造甲基安非他命之行為。
　③基上，檢察官所舉之證據，並未達通常一般人不致有所懷疑
    ，而得以確信其為真實之程度，自難僅憑前揭證據，而為不
    利被告之認定。惟此部分如成立犯罪，與前開有罪部分具有
    實質上一罪關係，爰不另為無罪諭知。
　⑵不另為免訴部分：
　　按案件曾經判決確定者，應諭知免訴之判決，刑事訴訟法第
    302條第1款定有明文。查被告於警詢及原審準備程序固供稱
    ：附表編號10、12至15、17至19所示甲基安非他命，是我於
    107年10月間向綽號「阿龍」購買，且還來不及施用就被警
    方查扣等語（見警卷第8頁、原審卷第44頁）。惟附表編號1
    0、12至15、17至19所示甲基安非他命，因被告於107年10月
    15日施用第二級毒品甲基安非他命，此部分業經原審以108
    年度簡字第1148號判處有期徒刑2月，並宣告沒收銷燬該等
    毒品確定（下稱「另案」，見原審卷第15至18頁），且「另
    案」於判決理由載明「被告持有甲基安非他命之低度行為，
    為施用之高度行為所吸收」（見原審卷第15頁），足認「另
    案」已認定附表編號10、12至15、17至19所示甲基安非他命
    係被告該次施用第二級毒品後所剩餘，方認其持有該等毒品
    之不法性已為後續施用行為包括評價，被告於本件就該等扣
    案物品是否為其施用剩餘所為之辯解，既與「另案」判決之
    認定結果相異，且卷內復無其他證據可認被告係於施用後另
    行起意持有附表編號10、12至15、17至19所示毒品，依罪疑
    惟輕原則，應認該等扣案物品係被告「另案」施用第二級毒
    品行為後所剩餘，已為該次施用行為所吸收，該次施用行為
    經「另案」判決後並於108年12月12日確定，揆諸前揭說明
    ，此部分本應為免訴判決，惟公訴意旨認此部分與前揭認定
    有罪部分有實質上一罪關係，爰不另為免訴諭知。
三、上訴論斷：
㈠、原審認被告犯持有第二級毒品罪證明確，適用修正前毒品危
    害防制條例第11條第2項、第6項及刑法第47條第1項、第55
    條、第41條第1項前段等規定，並以行為人責任為基礎，審
    酌被告明知國家對於查緝毒品之禁令，漠視法令，持有上開
    毒品，對毒品流通及社會治安產生潛在威脅而有未當；衡酌
    被告持有毒品之種類、期間與數量，暨考量被告自陳國中畢
    業之智識程度，從事水果銷售工作，日薪1千元左右，離婚
    ，須扶養2名孫子之家庭生活經濟狀況等一切情狀，量處有
    期徒刑6月，如易科罰金，以新臺幣1,000元折算1日。另載
    敘被告被訴製造第二級毒品部分不另為無罪諭知及附表編號
    10、12至15、17至19所示持有第二級毒品甲基安非他命部分
    不另為免訴諭知所憑之具體理由。且就沒收認定：⑴扣案附
    表編號1、4之物經送驗後分別檢出第二級毒品甲基安非他命
    、第四級毒品假麻黃、麻黃、苯基丙酮等成分，另編號5
    之物檢出第四級毒品麻黃成分（見偵一卷第107至111頁，
    原審卷第69頁），且編號1之盛裝容器及編號4、5之物與其
    上殘留毒品難以析離，爰與毒品整體同視，就附表編號1、4
    之物依毒品危害防制條例第18條第1項前段規定宣告沒收銷
    燬，另編號5之物依刑法第38條第1項規定宣告沒收，至鑑驗
    耗損部分，因已滅失，不另宣告沒收或銷燬。而附表編號9
    之物既為被告用以持有編號1所示液體之工具，依刑法第38
    條第2項前段規定宣告沒收。⑵至附表編號10、12至15、17至
    19之物雖亦檢出甲基安非他命毒品成分（見警卷第43至46頁
    ），然此部分業經「另案」沒收銷燬，不另宣告沒收銷燬。
    ⑶另附表編號2至3、6至8之物尚無證據證明係被告用以持有
    本件毒品所用之工具，而編號11、16之物僅檢出第五級毒品
    N-異丙基芐基胺成分，均不予宣告沒收。經核原判決認事用
    法，核無不合，量刑亦已斟酌刑法第57條各款所列情狀，而
    未逾越法定範圍，亦未濫用其職權，應屬適當。
㈡、檢察官上訴意旨略以：被告既為要「摻水加熱去除臭味」而
    購入燒杯等器物，且鐵盤及刮刀已沾染毒品，至被告嗣於原
    審所稱「以刮刀將殘留於塑膠袋中液體甲基安非他命刮出，
    故鐵盤及刮刀方驗出毒品反應」等詞，純係臨訟卸責之詞，
    況被告既依「阿龍」指示備齊製毒器具，又花費了5000元購
    入無法逕行施用之含毒品成分液體，且在鐵盤、刮刀等物驗
    出含有毒品成分，豈能僅憑片面被告卸責之詞，即認無製毒
    犯行云云。然查：本件綜合檢察官所舉證據暨卷內相關事證
    ，仍不足以認定被告有公訴意旨所指之製造第二級毒品甲基
    安非他命犯行，已詳如前述；且按積極證據不足證明犯罪事
    實時，被告之抗辯縱屬不成立，或其供述有前後不一、相互
    矛盾或令人啟疑之情形，仍不得因此即遽為被告有罪之認定
    ，本件既無積極證據足認被告有公訴意旨所指之製造第二級
    毒品犯行，縱被告上揭於原審所辯不成立、前後稍有不一，
    或所辯之詞有令人啟疑之處，亦難據以反推被告有公訴意旨
    所指之製造第二級毒品犯行，自不待言。參以，本件經原審
    向刑事警察局函詢：「⑴如以紅磷法製造甲基安非他命，合
    成階段所生成『含有甲基安非他命成分之滷水』中，是否必定
    會檢出『紅磷、碘或其他合成所需之試劑成分』？依鑑定實務
    ，有無可能於純化階段前，『紅磷、碘或其他合成所需之試
    劑成分』會隨加熱反應而完全逸失致無從檢出？⑵依本案扣押
    物品能否以紅磷法製造甲基安非他命？如可，該扣押物品係
    與何階段製程《合成階段或純化階段》所需之設備相符？」（
    見原審卷第153頁），經該局覆以：「…⑵合成過程中之化學
    試劑可能因反應消耗逸失或轉變，無法推測其原化合物，故
    本局無法鑑定含有甲基安非他命之滷水是否含有紅磷或碘。
    ⑶毒品製造過程涉及行為人知識、技術及設備等因素，故所
    詢扣押物品能否以紅磷法製造甲基安非他命，本局無法逕予
    研判（後略）」等語，此有刑事警察局110年11月17日刑鑑
    字第1108024739號函在卷可憑（見原審卷第155至158頁），
    依此函覆內容，亦難佐證被告有製造第二級毒品犯行。況且
    ，警方於107年10月16日在被告位於高雄市○○區○○路000號7
    樓及高雄市大寮區拷潭路臺電電杆拷潭分42左5T1997BA09旁
    鐵皮屋等承租處進行搜索時，並未查獲以「紅磷法」製造甲
    基安非他命「合成階段」所需之「紅磷、碘、水（或紅磷、
    碘化氫）、冷凝管、真空幫浦」等相關原料及器具，亦未扣
    得「純化階段」所需之「濾紙、漏斗、接收瓶、滴管、氫氧
    化鈉及有機溶劑（如：乙醚、甲苯）、鹽酸」等物（參見原
    審卷第101至102頁法務部調查局110年8月16日調科壹字第11
    000370980號函），就此以觀，被告是否有公訴意旨所指之
    製造第二級毒品犯行，實有疑義。因此，檢察官僅憑警方在
    上址所查扣如附表所示之物及被告前後未臻一致之供述，逕
    認被告有製造第二級毒品甲基安非他命之犯行，稍嫌速斷。
    從而，檢察官之上訴為無理由，應予駁回。
據上論結，應依刑事訴訟法第368條，判決如主文。
本案經檢察官王朝弘提起公訴，檢察官陳俊秀提起上訴，檢察官
曾靖雅到庭執行職務。
中　　華　　民　　國　　111 　年　　9 　　月　　6 　　日
                  刑事第五庭    審判長法  官  簡志瑩
                                      法  官  陳美燕
                                      法  官  唐照明
以上正本證明與原本無異。
被告不得上訴。
檢察官如不服本判決應於收受本判決後20日內向本院提出上訴書
狀，其未敘述上訴理由者，並得於提起上訴後20日內向本院補提
理由書狀（均須按他造當事人之人數附繕本）「切勿逕送上級法
院」。
中　　華　　民　　國　　111 　年　　9 　　月　　6 　　日
                                      書記官  梁雅華
附錄本判決論罪科刑法條：
修正前毒品危害防制條例第11條第2項
持有第二級毒品者，處2年以下有期徒刑、拘役或新臺幣3萬元以
下罰金。
修正前毒品危害防制條例第11條第6項
持有第四級毒品純質淨重20公克以上者，處1年以下有期徒刑，
得併科新臺幣10萬元以下罰金

附表：   編號 扣案物名稱 數量╱重量 1 不明液體 深褐色液體1桶，含盛裝容器1個，驗前原始淨重1087.5公克，驗餘淨重1040.84公克，檢出微量第二級毒品甲基安非他命成分，第四級毒品假麻黃成分（測得假麻黃純度約9％，假麻黃驗前純質淨重約97.87公克），微量第四級毒品苯基丙酮、麻黃成分。 2 攪拌棒 1支 3 吸食器 1個 4 鐵盤（有殘渣） 1個，檢出第二級毒品甲基安非他命成分，第四級毒品麻黃成分，送驗證物係甲醇潤洗，無法鑑定其純度。 5 刮刀（有殘渣） 1個，檢出第四級毒品麻黃成分，送驗證物係甲醇潤洗，無法鑑定其純度。 6 1000ml燒杯 1個 7 250ml燒杯 1個 8 黑晶爐 1個 9 1000ml燒杯 1個（即刑案現場勘察報告之現場編號1） 10 甲基安非他命 含包裝袋1只，白色結晶，檢出第二級毒品甲基安非他命成分，驗後淨重2.672公克。 11 同上 含包裝袋1只，白色結晶，檢出第五級毒品N-異丙基芐基胺成分，驗後淨重1.684公克。 12 同上 含包裝袋1只，白色結晶，檢出第二級毒品甲基安非他命成分，驗後淨重0.918公克。 13 同上 含包裝袋1只，白色結晶，檢出第二級毒品甲基安非他命成分，驗後淨重2.565公克。 14 同上 含包裝袋1只，白色結晶，檢出第二級毒品甲基安非他命成分，驗後淨重0.762公克。 15 同上 含包裝袋1只，白色結晶，檢出第二級毒品甲基安非他命成分，驗後淨重0.135公克。 16 同上 含包裝袋1只，白色結晶，檢出第五級毒品N-異丙基芐基胺成分，驗後淨重1.092公克。 17 同上 含包裝袋1只，白色結晶，檢出第二級毒品甲基安非他命成分，驗後淨重0.172公克。 18 同上 含包裝袋1只，白色結晶，檢出第二級毒品甲基安非他命成分，驗後淨重0.384公克。 19 同上 含包裝袋1只，白色結晶，檢出第二級毒品甲基安非他命成分，驗後淨重0.085公克。